【裁判字號】    99,上訴,126
【裁判日期】    990210
【裁判案由】    強盜
【裁判全文】
臺灣高等法院刑事判決                 99年度上訴字第126號
上  訴  人  臺灣臺北地方法院檢察署檢察官
被      告  丙○○
            乙○○
共      同
選任辯護人  陳香如律師
上列上訴人因被告強盜案件，不服臺灣臺北地方法院97年度訴字
第1922號，中華民國98年11月24日第一審判決（起訴案號：臺灣
臺北地方法院檢察署97年度偵字第20130號），提起上訴，本院
判決如下：
    主  文
上訴駁回。
    理  由
一、公訴意旨略以：被告丙○○與乙○○係姊妹，共同意圖為自
    己不法之所有，於民國97年9月8日下午7點左右，在臺北縣
    新店市○○路前，搭乘告訴人甲○○駕駛之792-DJ號營業小
    客車，表明欲至臺北縣政府警察局中和分局（下稱中和分局
    ）報案，甲○○依其等指示駛達中和分局後，其等復要求欲
    沿華中橋返回臺北市政府警察局轄區分局報案，甲○○不疑
    有他，同意沿華中橋往臺北市政府警察局轄區分局方向行駛
    ，於同日下午7點50分左右駛至臺北市萬華區○○○路○段與
    南寧路、昆明街口時，乘坐於甲○○後方之被告乙○○，先
    以左手環勒告訴人頸部後，再以右手持其所預藏，客觀上足
    為兇器之檳榔刀抵住甲○○右方頸部，喝令甲○○交出金錢
    ，被告丙○○則手持客觀上足為兇器之菜刀附和，使告訴人
    不能抗拒，因甲○○為求自保奮力撥開被告乙○○持檳榔刀
    之右手，隨即自行駛中之營業小客車跳車逃脫而不遂，甲○○並向路人大喊有人持刀搶劫，被告丙○○及乙○○見事跡
    敗露，自營業小客車下車欲離去之際，適臺灣臺北地方法院
    檢察署檢察官及書記官乘坐公務車經過，檢察官及駕駛見狀
    下車向告訴人瞭解跳車原因，並通報轄區分局派員支援，同
    時要求被告洪崴倫及乙○○留待原處協助釐清案情，被告2
    人未予理會，更穿越南寧路至對面車道搭乘王崑龍之669-LB
    號營業小客車離去，檢察官即指示駕駛駕公務車自後方追趕
    ，於同日下午7點55分左右，在臺北市萬華區○○○路○段與
    康定路口，攔停669-LB號營業小客車，警方亦隨後趕到查獲
    ，扣得前述檳榔刀及菜刀各1把。因認被告涉犯刑法第330條
    第1項、第321條第1項第3款攜帶兇器強盜罪嫌。
二、起訴意旨認被告丙○○、乙○○犯加重強盜罪，無非係以：
    (1)被告丙○○、乙○○之自白，(2)證人即告訴人甲○○之證
    言，(3)證人李明裕、王崑龍之證言，(3)檳榔刀遺留於王崑龍
    車內之照片2張，(4)扣案檳榔刀、菜刀及照片等為其論據。
三、訊據被告丙○○、乙○○固均承認於97年9月8日傍晚前往南
    勢角夜市購買扣案刀械，下午7點左右，攜帶扣案刀械於臺
    北縣新店市○○路前搭乘告訴人甲○○所駕駛之792-DJ號營
    業小客車，表明欲前往中和分局報案，及告訴人駛至和平西
    路3段與昆明街口時，跳車高喊「搶劫」等事實，惟均堅決
    否認有強盜犯行，均辯稱：其2人購買刀械是為了防身，沒
    有以刀抵住告訴人的頸部，也沒有要求告訴人拿錢出來，當
    時是因丙○○恐懼前男友要加害她，所以從早到晚都到派出
    所報案，但是因為報案時警察均不受理，最後不得以2人各
    買一把刀，事後剛好上了甲○○的計程車，後來甲○○擅自
    偏離行車路線，故丙○○就上前拉他的方向盤，甲○○就下
    車大喊他們要搶劫，後來被告2人下車，再攔住王崑龍的計
    程車，如果被告2人搶劫，怎麼可能再攔住計程車說要去警
    察局報案。況且2人隨身攜帶之提款卡帳戶內還有10多萬元
    ，沒有強盜的動機等語。
四、證據能力方面─告丙○○警詢之自白無證據能力
（一）按被告之自白，非出於強暴、脅迫、利誘、詐欺、疲勞訊
      問、違法羈押或其他不正之方法，且與事實相符者，得為
      證據，刑事訴訟法第156條第1項定有明文。又於夜間詢問
      是否已達「疲勞詢問」之程度，應依個案情節綜合考量，
      如司法警察詢問之時間、犯罪嫌疑人之精神狀態、有無適
      當休息及詢問地點之環境狀況等為斷。倘於夜間詢問已該
      當刑事訴訟法第98條所禁止之不正方法時，縱係經犯罪嫌
      疑人同意為之，所取得之自白，依同法第156條第1項規定
      ，仍非屬任意性之自白，應認無證據能力，最高法院著有
      98年度臺上字第6024號判決意旨可參。
（二）起訴書雖引被告丙○○第二次警詢之自白「拿刀子架在司
      機甲○○的脖子上」、「因為缺錢所以才持刀去行搶」、
      「事先有商議過，所以才會攜帶刀械在身上」為其證據。
（三）惟另被告乙○○於警詢及檢察官訊問時，僅承認有攜帶刀
      械搭乘告訴人之營業小客車，從未坦承持刀抵住告訴人頸
      部及要求告訴人拿錢出來之行為，則未自白。
（四）被告丙○○於97年9月8日晚間7點55分左右遭逮捕後，於
      同日晚間8點45分至8點53分表示不願接受夜間詢問之意（
      見偵查卷第15頁）。惟警員卻於同日晚間11點30分起至9
      月9日凌晨1點45分予以詢問（見偵查卷第17頁）。該次調
      查筆錄雖為：「當時我們到中和市的時候，我們又要求司
      機將車開往臺北市，當車子到和平西路（西往東）與南寧
      路口時，由我妹妹乙○○持刀架在司機的脖子上，並問司
      機說錢放在什麼地方，司機就把我妹妹持刀的手撥開，然
      後跳下車」、「因為缺錢所以才持刀去行搶的」、「是由
      我妹妹乙○○提議的，事先有商議過，所以才會攜帶刀械
      在身上，作為作案工具」、「我妹妹乙○○跟我提議因為
      缺錢，計程車司機比較好下手，所以才會找計程車司機行
      搶」（偵卷第19頁至第20頁）之記載，且於頁首載明該次
      夜間詢問乃經其同意所為。
（五）然而，依原審勘驗被告洪崴倫該次警詢錄影帶、錄影光碟
      及錄音光碟之結果（詳細過程及譯文如附件勘驗筆錄）可
      知，被告丙○○於開始接受詢問之前即已呈現疲倦狀，經
      警員以：「不要睡了啦，趕快作一作就趕快休息啊，我先
      把事情問清楚以後再作比較快嘛」等語要求被告丙○○接
      受詢問，被告丙○○雖點頭同意，但於警員開始製作筆錄
      前之前置詢問過程，被告丙○○已對警員之題意混淆不明
      ，與警員間之問答多無交集，致警員亦感不耐。及至警員
      開始錄音並製作筆錄後，被告丙○○應答之聲音微弱，並
      曾告知警員自己「快睡著了」、「我可以瞇一下」、「都
      沒有睡覺」，一再或用以雙手撐住頭部、雙頰，或以手掌
      遮住臉部，按揉眉心、眼睛、額頭，或閉上雙眼不動，甚
      至無法穩定身軀，偶有左右晃動，明顯表現出疲倦之態，
      但警員仍無視被告丙○○精神狀況極度不佳之身體狀態，
      仍繼續詢問，且於此段期間，被告丙○○均一再陳稱其是
      要搶方向盤，所以把水果刀架住司機脖子，沒有向司機要
      錢，只有叫他開門等語，從未供稱自己有行搶之意。詢問
      時間經過將近1小時後，被告丙○○再度要求如廁休息，
      警員於9月9日凌晨12點24分僅暫停約15分鐘，隨即於同日
      凌晨12點39分再繼續詢問。而被告丙○○自該次暫停後，
      突然更易先前供述，斷斷續續陳稱：「我們…叫他把錢拿
      出來，行搶」、「拿刀架在他脖子上」、「然後問他錢在
      哪裡」、「（問：什麼人跟他講的？）我妹妹」、「因為
      我想幫我妹妹頂罪」、「缺錢」等語，惟其此段期間之聲
      音更加微弱，以雙手撐住頭部、雙頰，以手掌遮住臉部，
      按揉眉心、眼睛、額頭，閉上雙眼不動，雙手環胸交叉，
      低頭不動、不自主點頭之次數亦更頻繁，對於警員之提問
      多以「嗯」、「對」、「嘿」等簡短之語助詞應答，附和
      警員之問題內容。
（六）由以上被告丙○○接受詢問過程，初次即表示拒絕夜間詢
      問，及比對另被告乙○○於警詢始終否認犯強盜罪之供詞
      ，再參以被告丙○○於遭逮捕後為警採尿送驗之結果，安
      非他命及甲基安非他命濃度分別高達2560ng /ml、20140
      ng/ml，有臺灣尖端先進生技醫藥股份有限公司（下稱尖
      端公司）濫用藥物檢驗報告、臺北市政府警察局偵辦毒品
      案件尿液檢體委驗單可證明（見偵卷第136頁至第137頁）
      。足認被告丙○○係在施用大量安非他命後，精神狀況極
      度不佳，意識不清之狀態下，警方違反其拒絕夜間詢問下
      ，接受長達2個多小時之詢問，且期間僅休息約15分鐘，
      足認該第二次夜間詢問顯屬刑事訴訟法第98條所列「疲勞
      詢問」，因此取得被告丙○○之自白非出於任意性，依同
      法第156條第1項規定，無證據能力。
五、次按犯罪事實應依證據認定之，無證據不得認定其犯罪事實
    ，刑事訴訟法第154條第2項定有明文。又犯罪事實之認定，
    應憑真實之證據，倘證據是否真實尚欠明確，自難以擬制推
    測之方法，為其判斷之基礎；而認定犯罪事實之證據係指足
    以認定被告確有犯罪行為之積極證據而言，該項證據自須適
    合於被告犯罪事實之認定，始得採為斷罪資料（最高法院53
    年台上字第656號、29年上字第3105號判例參照）。且被害
    人與一般證人不同，其與被告處於相反之立場，其陳述之目
    的，在使被告受刑事訴追處罰，內容未必完全真實，證明力
    自較一般證人之陳述薄弱。故被害人縱立於證人地位而為指
    證及陳述，且其指證、陳述無瑕疵可指，仍不得作為有罪判
    決之唯一證據，應調查其他證據以察其是否與事實相符，亦
    即仍須有補強證據以擔保其指證、陳述之真實性，始得採為
    斷罪之依據（最高法院94年度台上字第3326號判決參照）。
六、經查：
（一）被告丙○○與乙○○於97年9月8日下午7點左右，在臺北
      縣新店市○○路前，搭乘告訴人甲○○所駕駛之792-DJ號
      營業小客車，被告丙○○表明欲至中和分局報案，並要求
      告訴人將車門上鎖，告訴人遂依指示前往臺北縣政府警察
      局中和分局，被告丙○○於途中依告訴人之建議改變目的
      地，要求告訴人沿華中橋轉往臺北市○○○路之警察局，
      同日下午7點50分左右行經臺北市萬華區○○○路○段與昆
      明街口時，告訴人見乘坐於其正後方之被告2人中之1人取
      出扣案黃色木柄刀而與之拉扯，繼而自持續滑行中之營業
      小客車躍下，手扶方向盤，放手後大喊「搶劫，她們有刀
      ！」，被告2人亦緊接躍下大喊救命，跨越安全島奔往對
      向車道，搭乘自南寧路駛來由王崑龍駕駛之669-LB號營業
      小客車離去。適臺灣臺北地方法院檢察署檢察官陳以敦與
      書記官紀嘉慧，同乘坐司機李明裕駕駛之公務車經過，陳
      以敦及李明裕見狀下車瞭解告訴人跳車原因後，通報轄區
      分局派員支援，隨即迴轉攔停669-LB號營業小客車，紀嘉
      慧於該車前方擋風玻璃出示證件，陳以敦與李明裕則要求
      被告2人留於車內，適臺北市政府警察局萬華分局警備隊
      警員陳兩印據報趕到現場，要求被告2人下車，並自首先
      下車之被告（下車順序詳如後述）手中抽走所持刀械，同
      隊警員黃長吉與王明哲繼而到場支援，協助逮捕另名被告
      。嗣證人王崑龍事後駕駛669-LB號營業小客車前往萬華分
      局協助調查，下車時於該車右座後方腳踏墊上發現扣案黃
      色木柄刀，告知萬華分局警員後扣案等情，除據被告2人
      坦承外，並有扣案黑色塑膠柄刀與黃色木柄刀、現場及採
      證照片等可證，且經證人甲○○、王崑龍、李明裕、紀嘉
      慧、陳兩印、黃長吉、王明哲證述目擊經過情形，堪認屬
      實。
（二）證人即告訴人甲○○自警詢時起至原審均堅稱係被告乙○○持刀抵住其頸部，於檢察官提示扣案刀械照片（見偵查
      卷第42頁）時證稱：姊姊拿菜刀（右邊黑色塑膠刀柄），
      妹妹拿尖刀（左邊黃色木製刀柄，同卷第132頁）；於原
      審再證稱：其在被告2人上車後，有看到姊姊拿菜刀，妹
      妹拿尖刀，妹妹拿的刀有沒有包裝比較沒有印象，是到抵
      住其頸部時才看到，姊姊拿的菜刀沒有任何包裝，是在其
      回頭跟她們說哪有父母會派人來追殺她們之類的話時，才
      看到姊姊拿1把菜刀，看到時都沒有任何包裝（見原審卷2
      第221頁反面至第222頁），當時抵住其頸部之刀械是尖尖
      長長，沒有用任何紙或塑膠袋等東西包著，不是菜刀，只
      記得刀柄是木頭作的，什麼顏色不記得（見原審同卷第21
      8頁反面）等語。姑不論告訴人所述內容是否屬實，均可
      確定告訴人所指抵住其頸部之刀械，係指扣案黃色木製刀
      柄無疑。又依證人陳兩印於原審證稱：其抵達康定路與和
      平西路口後，到王崑龍的計程車察看，當時王崑龍已不在
      車上，只有後座坐著2名女子，其打開駕駛座後方之車門
      請2人下車，第1個先下車的就是駕駛座正後方的人，手上
      拿的是扣案黑柄刀，印象中先下車的是妹妹，下車後躲回
      車上，之後跪下來求其不要抓她的，應該是姊姊，因為當
      時姊姊臉上痘痘比較多，（見原審卷3第11頁）等語。證
      人王明哲於原審證稱：其與黃長吉趕到現場時，看見陳兩
      印一手抓著一名女子，一手拿著黑柄刀，無法判斷是不是
      提示之扣案黑色塑膠柄刀，當時計程車門關著，沒有上鎖
      ，其將車門打開，將車內另名女子拉出（見原審卷2第198
      頁反面）等語。證人李明裕於原審證稱：被告2人下車喊
      救命時手上有無拿東西，已經沒有印象，但其攔下被告2
      人搭乘準備離去之計程車，駕駛座後方的門打開時，看見
      駕駛座後方的女子拿刀子，有東西包住，就是扣案黑柄刀
      ，外觀套子沒什麼印象，就是那個形狀，偵查中所證稱有
      紙套之刀械，就是在669-LB號營業小客車駕駛座正後方車
      門打開時所看到該名女子持有之黑柄刀（見原審卷3第8頁
      、第9頁）等語。證人紀嘉慧於原審證稱：其與檢察官及
      李明裕將被告2人搭乘之營業小客車攔下後，警察開車門
      請她們下車，下車後就跪在地上，叫警察不要抓她（見原
      審卷3第11頁）等語。參以被告丙○○於原審供稱：因為
      當時警察很粗暴的抓她，其就叫警察不要抓她（見原審卷
      第10頁反面）；被告乙○○於原審亦供稱：當時看到警察
      過來，是自己下車，沒有跪下來，證人紀嘉慧所稱跪下來
      的應該是丙○○（見同頁）等語。可知，證人陳雨印要求
      當時在證人王崑龍669-LB號營業小客車內之被告2人下車
      時，乘坐於駕駛座正後方即首先下車之女子係被告乙○○
      ，當時手持扣案黑色塑膠柄刀，繼而遭證人黃長吉與王明
      哲拉下該車之女子則係被告丙○○，所持扣案黃色木柄刀
      則掉落於證人王崑龍營業小客車右座後方腳踏墊上，嗣為
      證人陳雨印及王明哲扣案。綜上所述，自告訴人及被告2
      人先後跳下792-DJ號營業小客車，至被告2人立即跨越安
      全島，急於至對向攔停669-LB號營業小客車離去，而遭證
      人李明裕等人攔停等過程，均發生於瞬間，被告2人於該
      段期間，應無刻意互相交換所持刀械之可能，足證告訴人
      甲○○所稱黃色木柄刀係由被告丙○○所持，故事發當時
      乘坐於792-DJ號營業小客車駕駛座後方之女子應係被告丙○○，被告乙○○則持黑色塑膠柄刀（刀刃有紙套包裝）
      ，乘坐於後座右側，告訴人甲○○指述之情節均與事實不
      符，其證言是否可信，令人存疑。
（三）證人王崑龍於原審證稱：其事後駕駛669-LB號營業小客車
      前往萬華分局，下車時於該車右座後方腳踏墊上發現1支
      檳榔刀，都沒有動，發現時之情形就如同偵卷第47頁照片
      （黃色木製刀柄，無任何包裝）所示，沒有人動過之前，
      警察就拍了，其從來沒看過黑色塑膠柄之刀械（見原審卷
      3第6頁至第7頁），另稱：發現刀械時該把刀有用1個套子
      套起來，但是忘記是紙或塑膠（同卷第6頁）等語。證人
      即警員陳兩印則證稱：其抵達現場，打開計程車（指669-
      LB號營業小客車）駕駛座後方之車門請車上2名女子下車
      ，第1個先下車的就是駕駛座正後方的人，手上拿的是扣
      案黑柄刀，當時刀刃有包住，外觀就是如同提示之情形（
      刀刃以紙套包裝（紙套上標示「特殊鋼峰切刀」，見原審
      卷3第11頁）。王崑龍把車子開到萬華分局警備隊後，告
      知同仁說後座腳踏墊還有一把刀子，由其負責照相，看到
      那把刀時是沒有包裝的（同頁反面）等語。證人即警員王
      明哲亦證稱：查獲木柄刀時沒有包裝，可以看到刀刃，因
      為陳兩印從計程車後座腳踏墊拿出刀子時，其就在旁邊（
      見原審卷2第198頁反面）等語。由證人王崑龍、陳兩印、
      王明哲前述證言可知，經證人王崑龍檢視偵卷第47頁採證
      照片後，其與證人陳兩印、王明哲均能確認發現該支刀械
      時，刀刃裸露在外，無任何外包裝，至證人王崑龍記憶中
      存有某刀械外觀有包裝之印象，應係瞥見被告乙○○手中
      之黑柄刀所致。其次，被告丙○○於原審轉換為證人身分
      接受詰問時雖陳稱：到事發路段時，甲○○不遵循其指示
      之方向開，才從前座中間置物箱上方空隙，身手到前面跟
      甲○○搶方向盤，當時扣案黃色木柄刀外另有紙套包裝，
      置於塑膠袋內，包紙的部分突出塑膠袋一點，始終掛在右
      手手腕，是甲○○從其掛在抓住方向盤的右手手腕內之塑
      膠袋中搶走刀子，其才拼命與他搶回來，搶回來時刀就在
      其手上，甲○○就跳車（見原審卷1第32頁、第35頁至同
      頁反面）云云。然而，倘被告丙○○自駕駛座後方通過前
      座中央置物箱上方空隙傾身向前時，僅將裝有扣案黃色木
      柄刀且刀刃朝上之塑膠袋掛在右手手腕，以右手轉動方向
      盤，從未取出袋內黃色木柄刀，則不論當時該支黃色木柄
      刀之刀刃有無包裝，在通常情況下，欲自掛在被告丙○○
      右手手腕塑膠袋內取出刀刃朝上之黃色木柄刀，已非瞬間
      可完成之舉，遑論告訴人甲○○當時與被告丙○○發生拉
      扯，更加難以在使被告丙○○之手腕不受任何傷害（見原
      審卷第35頁反面）之情況下，強行自塑膠袋內取出扣案黃
      色木柄刀，足認被告丙○○自駕駛座後方通過前座中央置
      物箱上方空隙傾身向前時，應已自塑膠袋中取出扣案黃色
      木柄刀。
（四）再參酌：
    (1)97年9月8日上午6點18分左右，臺北縣政府警察局新莊分
      局（下稱新莊分局）泰山分駐所（下稱泰山分駐所）執勤
      警員林育清、劉均康接獲勤務中心通報，臺北縣泰山鄉○○路18巷12號2樓有家暴事件發生，2人趕往現場後，被告
      丙○○與乙○○（經警員林育清世後自媒體畫面得知身分
      ）告知懷疑有不明人士欲對其不利，現場男子係其等姊姊
      （洪雅玲）之男友（即陳政南），並於警員詢問能提供何
      種協助，及要求被告2人出示證件時，答稱現在不方便講
      ，要先離開該處，俟警員林育清、劉均康陪同下樓，詢問
      報案詳情時，又稱該處不安全，懷疑有人埋伏附近，欲對
      之不利，要先到警察局再說，警員林育清、劉均康遂搭載
      被告2人返回泰山分駐所，惟被告2人上車後又質疑警員林
      育清、劉均康之身分，要求出示證件，雖經警員林育清、
      劉均康解釋其2人均身著制服，駕駛警車到場，且知悉被
      告2人報案之事，無庸懷疑其2人之身分，恰前方另部警車
      駛過，被告2人復質疑為何有警車經過？再度要求要檢視
      警員林育清、劉均康之證件，否則不知警員林育清、劉均
      康是否係假冒，或遭人收買，並作勢打開車門欲跳車，警
      員林育清立即停車，出示證件，但被告2人仍不相信警員
      林育清、劉均康之身分，表示欲自行前往泰山分駐所，經
      警員林育清告知地址及詳細地點後，攔停計程車上車離去
      ，之後亦未到泰山分駐所報案，嗣經新莊分局分局受理通
      報之警員黃伸榮於受理各類案件紀錄單上記載「經警方到
      場暸解，為一名精神異常女子亂報案」之文字等情，有新
      莊分局97年11月18日北縣警新偵字第0970052907號函及檢
      送之警員林育清之職務報告、員警工作記錄簿、網路新聞
      畫面、臺北縣政府警察局勤務指揮中心受理各類案件紀錄
      單可憑（見原審卷1第267頁至第272頁）。
    (2)97年9月8日上午9點30分左右，民眾黃鈺雯在臺北縣政府
      西側垃圾桶拾獲女用手提包2只，內有被告丙○○之國民
      身分證、行照、電腦技能證書各1張，中央圖書館借閱證2
      張，及數位相機1臺，黑色外套、短褲各1件，土地銀行、
      郵局、中國信託商業銀行存摺各1本（其中中國信託商業
      銀行帳戶之帳號為：000000000000），粉紅色皮包1 個，
      電擊棒1支、白色MP3壹台、鑰匙2串等物，於同日上午10
      點30分送交臺北縣政府警察局海山分局海山派出所，由被
      告2人之姊洪雅玲於97年9月24日前往領回等情，有拾得物
      收據、認領保管單足佐（見偵卷第128頁至第129頁）。
    (3)97年9月8日下午2點20分左右，臺北市政府警察局中正第
      二分局南海路派出所（下稱南海路派出所）警員林瑞得、
      林奕伶接獲勤務中心通報，臺北市○○○路97號地下1樓
      有民眾需要協助，2人趕往現場後，被告丙○○告知與網
      友約於該處見面，怕網友對其有不正常之舉動，請求登錄
      備案，警員林瑞得、林奕伶並代為呼叫計程車載其返家等
      情，有中正二分局97年11月4日北市警中正二分刑字第097
      31355 000號函及檢送之員警工作記錄簿可證（見原審卷1
      第105頁至第106頁）。
    (4)被告丙○○與乙○○於97年9月8日下午，在臺北縣南勢角
      景新街，搭乘丘文淋駕駛之T8-203號營業小客車，稱有人
      要追殺她們，要到派出所報案，同日下午7點15分左右抵
      達臺北縣政府警察局新店分局安康派出所（下稱安康派出
      所）後，被告2人在所內稱警員張高魁不能幫忙，要用公
      共電話打110報警，原本欲再搭乘丘文淋之營業小客車，
      惟因丘文淋拒絕搭載，因而下車自行攔另部計程車離去等
      情，亦有新店分局97年12月2日北縣警店偵字第097005945
      9號函及檢送之員警工作記錄簿、勤務分配表足稽（見原
      審卷2第64頁至第67頁）。
    (5)綜上所述，並參以被告丙○○陳稱：其與姊姊洪雅玲之友
      人約往網咖見面，因懷疑友人會對其不利而報警後，搭計
      程車去臺北車站，坐捷運到南勢角，想去報警，但怕有危
      險，所以走進夜市去買了2把刀，之後攔了一部計程車回
      永安街住處，到半山腰怕被認出，就搭同一部計程車安康
      派出所報案（見原審卷2第31頁）等語。可知，被告丙○○與乙○○2人先於97年9月8日凌晨，前往姊姊洪雅玲之
      男友陳政南臺北縣泰山鄉○○路18巷12號2樓住處，因懷
      疑有人追殺，撥打119向勤務中心報案，經泰山分駐所警
      員林育清、劉均康身著制服，駕駛警車到場，又質疑警員
      之身分，懷疑警員林育清、劉均康係假冒，甚至對於附近
      有警車經過，均感恐懼。繼而於同日上午前往臺北縣政府
      ，將2人隨身攜帶之物品幾乎全數丟棄，再於下午轉往臺
      北市○○○路97號地下1樓網路咖啡店，又因懷疑網友有
      不正常之舉動而報案，經南海路派出所警員林瑞得、林奕
      伶到場協助叫車，但被告2人並未返家，而係先前往南勢
      角夜市購買扣案刀械2支，始搭乘丘文淋駕駛之T8-203號
      營業小客車返回永安街住處附近，仍因擔心被跟蹤，而要
      求丘文淋搭載2人前往安康派出所報案。惟抵達安康派出
      所後，被告2人再度質疑警員張高魁無法提供協助，要用
      公共電話打110報警，並搭乘T8-203號營業小客車自行離
      去，惟因丘文淋拒絕搭載，被告2人始轉而攔停告訴人甲○○所駕駛之792-DJ號營業小客車。由前述被告2人輾轉
      數地點之報案過程，及被告丙○○、乙○○於97年9月8日
      晚間7點55分左右，遭逮捕後為警採尿送驗之結果，除被
      告丙○○尿液所含之安非他命及甲基安非他命濃度極高，
      已詳述於前外，被告乙○○尿液所含之安非他命及甲基安
      非他命濃度亦有435ng/ml、2095ng/ml（尖端公司濫用藥
      物檢驗報告、臺北市政府警察局偵辦毒品案件尿液檢體委
      驗單，見偵卷第140頁至第141頁）之情，佐以告訴人甲○○所述關於被告2人在車內不斷重複有人跟蹤她們，而且
      是父母派來的之類的話，其還回頭跟她們說那有父母會派
      人來追殺她們之證言（見原審卷2第219頁、第222頁）；
      可知，被告丙○○自97年9月8日上午起，即因施用安非他
      命致陷入自己之幻想中，不斷懷疑有人將對之不利，或警
      員係假冒、警察機關遭收買，而與被告乙○○四處報警求
      助，亟欲尋得其願意信任之警察機關，及至乘坐告訴人甲○○之792-DJ號營業小客車時，精神上仍處於妄想之狀態
      ，被告乙○○亦因施用安非他命，而隨被告丙○○四處奔
      波；足認被告丙○○、乙○○辯稱當天搭乘792-DJ號營業
      小客車時，主觀上確係因為幻想為避免他人對其等不利，
      欲前往警察機關報案等語，應可採信。
（五）被告2人於告訴人甲○○跳車後，分別自792-DJ號營業小
      客車後座兩側下車，同時高喊「救命！」，跨越安全島，
      奔往對向車道，另攔停證人王崑龍之669-LB號營業小客車
      ，沿途高喊「救我！救我！」，並自行打開該車車門上車
      ，說有人要抓他們，證人王崑龍雖表示要將被告2人載往
      萬華分局報案，卻遭被告2人拒絕，表示萬華分局是要對
      其等不利之人之同黨，要去中山北路之警局，惟證人王崑
      龍不顧被告2人之要求，準備駛往萬華分局，至和平西路3
      段與康定路口停等紅燈時，為證人李明裕駕駛公務車橫停
      於前方，經證人紀嘉慧在前擋風玻璃前方出示證件，被告
      2人仍在車內指稱陳以敦等人不是檢察官，是要抓她們的
      人。適證人陳兩印到場要求被告2人下車，被告乙○○雖
      首先下車，但情緒激動，說有人要抓她，要等警察到場，
      並稱該部公務車（即黑色車）的人要抓她，而被告丙○○
      於下車後，更跪在地上，求證人陳兩印不要抓她，說要去
      萬華分局報警，隨即返回車內，關上車門，嗣證人黃長吉
      與王明哲到場支援，證人王明哲打開車門，拉出被告丙○○時，被告丙○○一直說要報警，要叫警察到場，及至被
      告2人逮捕，戴上巡邏車後，仍在車內激動地喊叫，指稱
      證人黃長吉是假警察等情，業據證人王崑龍、李明裕、紀
      嘉慧、陳兩印、黃長吉、王明哲等人證述屬實（見原審卷
      3第5頁至第6頁、第10頁至第12頁，原審卷2第197頁反面
      至第199頁）。依前述被告2人遭逮捕之過程觀之，被告2
      人於證人紀嘉慧出示書記官之證件，身著警員制服之證人
      陳兩印，及身著警員制服並駕駛警車之證人黃長吉王明哲
      到場後，被告均一再指摘該等人員並非檢警人員，顯示高
      度敵對意識，與其之前輾轉四處報警之情形，如出一轍，
      足認被告2人於遭逮捕時，仍延續先前妄想之狀態，認週
      遭之人均懷有加害自己之意圖。參以前述，民眾黃鈺雯於
      97年9月8日上午9點30分左右，在臺北縣政府西側垃圾桶
      所拾獲，被告丙○○之中國信託商業銀行（帳號：000000
      000000）存摺內頁影本（見原審卷1第26頁至第29頁）顯
      示，被告丙○○自97年4月28日起至9月4日期間，該帳戶
      存款餘額均維持11萬元以上，及被告2人丟棄於臺北縣政
      府西側垃圾桶之物品中，亦不乏數位相機等價值至少數千
      元以上之貴重物品，被告2人斷無採取為取得告訴人車內
      可能僅有數千元不到之金錢，而基於強盜之意思，持刀對
      告訴人施以強暴行為，喝令其取出金錢之可能。況被告丙○○於精神狀況極度不佳之情況下，雖經警員反覆詢問，
      仍一再陳稱：其坐在司機後面，就是左邊，妹妹（即被告
      乙○○）坐在右邊，其要搶方向盤，所以把水果刀架住司
      機脖子，轉動方向盤，叫司機把門打開，讓她們出去，拿
      刀架住司機脖子的是自己（即被告丙○○），是司機認錯
      人，沒有向司機要錢，甚至質疑：「為什麼要問他這個問
      題？」，只有叫他開門（參附件勘驗筆錄內容）等語，益
      證被告2人主觀上並無強盜告訴人財物之故意。
（六）告訴人甲○○於原審雖證稱：其正後方女子拿1把尖刀架
      在其右肩脖子上，左手從後面用手臂勒住其脖子，喝令說
      「錢呢」，其回答剛出來跑，沒有錢，趁她不注意時，用
      左手推開持刀之手，開門跳車（見原審卷2第218頁反面云
      云。然而，告訴人甲○○既自承，其當天所受傷勢只有照
      片所示，是與持刀之女子拉扯，跳下車時所造成，頸部右
      側並未受任何傷害（見原審卷2第223頁），證人陳兩印亦
      證稱，告訴人甲○○當天告知右手手肘所受傷勢係掙脫時
      擦傷，依其當天之觀察，亦應屬擦傷，確定不是刀傷（見
      原審卷3第12頁反面）等語。則依告訴人甲○○所指當天
      遭刀械抵住位置之照片觀之（見偵卷第44頁上方照片），
      其頸部遭抵住之位置係在右耳下方，以其當日著一般短袖
      襯衫，頸部並無其他衣著防護之情，倘被告丙○○確以左
      手環勒告訴人頸部，右手持刀刃無任何包裝之黃色木柄刀
      ，以全新銳利刀刃抵住告訴人甲○○右耳下方衣領位置，
      告訴人甲○○遂以左手欲推開被告丙○○持刀之右手，而
      與之拉扯，何以告訴人甲○○之雙手、頸部無絲毫刀傷？
      又告訴人甲○○先稱：她是用刀刃，尖尖的那邊架住，不
      是刀背，是感覺（見原審卷2第223頁），經原審追問係如
      何感覺到係以刀刃抵住其頸部後；其又改口稱：隱約有看
      到刀刃朝著其脖子，顯見告訴人甲○○對於遭人持刀抵住
      頸部之細節，並不能為完全之陳述，其關於頸部遭人環勒
      指述是否有誇大不實，尚有疑問。再告訴人甲○○對於檢
      察官詢及「當時被告2人是否覺得你的行車方向與他們理
      解不同，所以被告2人對你做出制止之類的動作？」時，
      證人甲○○雖答稱：「都沒有，沿途她們叫我開往中和分
      局，我就開往中和分局，她們說要去臺北市警局，我就開
      去臺北市，沿途她們都沒有說我開錯方向或什麼。」（見
      原審卷2第219頁），但甲○○嗣又稱：就在其直走萬大路
      到和平西路口快到萬華分局時，她們又要其右轉到和平西
      路的臺北市警察局總局，其有照她們的意思右轉（同頁反
      面），從萬大路直行到和平西路時，其原本行進路線是要
      直行去萬華分局，是她們其中1人說不要去，所以到和平
      西路才右轉等語（見同卷第223頁反面）；顯示792-DJ號
      營業小客車行至和平西路與昆明街口時，被告丙○○確與
      告訴人甲○○在行徑路線之認知上出現歧異，且告訴人甲○○當時選擇之路線乃直行南寧路，被告丙○○則認應右
      轉和平西路3段向中華路駛去，告訴人甲○○稱其被告2人
      從未指稱其開錯方向云云，不足採信。承上所述，參以前
      述被告丙○○當時處於妄想之精神狀態，不論被告丙○○
      持扣案黃色木柄刀，自告訴人甲○○之792-DJ號營業小客
      車駕駛座後方通過前座中央置物箱上方空隙傾身向前時，
      在第一時間是否曾經持刀碰觸告訴人頸部，但其傾身向前
      之目的，係為搶奪方向盤，以使該車向右轉向和平西路3
      段之情，應堪認定。
（七）告訴人甲○○另雖證稱：其除了回頭跟她們說那有父母會
      派人來追殺她們之外，在車內都沒有跟被告聊到被告2人
      之私事云云（見同卷第222頁至同頁反面）。惟依經驗法
      則，一般與被告2人毫不相識之人，於指認被告2人時，通
      常均以被告2人當天之穿著（被告丙○○著紫色上衣，被
      告乙○○著黑色上衣，下身均著牛仔褲）作為區別之方式
      （卷內所有證人均依此種方式區別被告2人），告訴人於
      檢察官訊問時卻均以「姊姊」、「妹妹」等稱呼被告2人
      ，及至原審於98年6月24日審理時，仍可當庭明確辨認被
      告丙○○係姊姊，被告乙○○係妹妹，顯見告訴人於車內
      確有與被告2人攀談，而得知2人之關係，參以告訴人甲○○自承於被告2人上車時，即知悉其等有攜帶刀械（見同
      卷第221頁反面），也覺得她們精神狀況有異常（見同卷
      第219頁），甚至主動建議被告2人轉往萬華分局報案（見
      同卷第221頁）之情。足認告訴人甲○○在事發前，對於
      被告2人主觀上因有懷疑遭人追殺之妄想而攜帶刀械，始
      欲前往警局報案之事實，知之甚稔。佐以前述被告丙○○
      確與告訴人甲○○在行徑路線之認知上出現歧異，而傾身
      搶奪方向盤之過程，不論告訴人於事發瞬間之認知如何，
      其於原審審理時，仍堅稱其與被告2人對於行車方向之理
      解並無不同云云，顯因保護自己，並擔心事後受偽證之訴
      追（見同卷第220頁反面），而有所隱匿，不足採信。
（八）末按，檢察官就被告犯罪事實，應負舉證責任，並指出證
      明之方法，刑事訴訟法第161條第1項定有明文。因此，檢
      察官對於起訴之犯罪事實，應負提出證據及說服之實質舉
      證責任。倘檢察官所提出之證據，不足為被告有罪之積極
      證明，或其闡明之證明方法，無從說服法院以形成被告有
      罪之心證，基於無罪推定之原則，自應為被告無罪判決之
      諭知。參照前開論述，檢察官此部分所提出之各項證據，
      顯尚有諸多合理性懷疑之存在，而未達於通常一般人均不
      致於有所懷疑，而得確信為真實之程度，自不足以說服法
      院形成被告丙○○與乙○○涉犯加重強盜有罪之心證。從
      而，檢察官所提出之各項證據及所闡明之證明方法，既無
      從說服本院以形成被告丙○○與乙○○涉犯加重強盜有罪
      之心證，依「罪證有疑、利於被告」之證據法則，即不得
      遽為不利於被告丙○○與乙○○之認定。因之，本案之積
      極證據既尚不足為不利於被告丙○○與乙○○涉犯加重強
      盜之認定。此外，本院復查無其他積極證據足資證明被告
      有何檢察官所指之加重強盜犯行，不能證明被告丙○○與
      乙○○犯罪。
七、原判決以不能證明被告丙○○、乙○○犯罪，而為無罪之諭
    知，並無不合。檢察官上訴意旨仍執前詞，認被告丙○○與
    乙○○2人構成加重強盜罪責，應為有罪判決而指摘原判決
    不當。本院認為無理由，應予駁回。
據上論斷，應依刑事訴訟法第368條，判決如主文。
本案經檢察官曾忠己到庭執行職務。
中    華    民    國    99    年    2     月    10    日
                  刑事第一庭審判長法  官  葉騰瑞
                                  法  官  莊明彰
                                  法  官  王炳梁
以上正本證明與原本無異。
如不服本判決，應於收受送達後10日內向本院提出上訴書狀，其
未敘述上訴之理由者並得於提起上訴後10日內向本院補提理由書
（均須按他造當事人之人數附繕本）「切勿逕送上級法院」。
被告不得上訴。
                                  書記官  陳佳伶
中    華    民    國    99    年    2     月    10    日
【附件】丙○○警詢錄影、錄音光碟之勘驗筆錄
＊＊＊＊錄影光碟第1片
00：00～00：11
（3位員警及丙○○未交談，在處理文件、簽名）
00：12 ～ 01：32
A 警：啊呦... 不要睡了啦！趕快作一作就趕快休息阿（另一警
      ：剛剛有給妳休息了啊..）啊喔... 我先把事情問清楚以
      後再作比較快嘛！
倫：（點頭狀）
警：好不好？
倫：（點頭狀）
（員警拿文件給丙○○寫、捺印..）
01：33～02：12
警：妳們是...是在新店上車的對不對？
倫：是在新店上車的。
警：說要去中和報案？
倫：對。
警：是不是？
倫：對。
警：啊...到了中和之後，妳們又說要來臺北市報案？.. 呴..
    啊到了臺北市之後..
（另一員警B進來對訊問丙○○的員警A說話。）
B警：開始.. 開始.. 妳那個.. 開始了耶..。
A警：我知道，我會跟她講。
B警：現在開始了耶。
A警：我現在還沒..（手做揮手狀）
    （B 警轉身向門外的人喊：還沒啦，將它先關掉... 先關掉
     啦.. 先倒帶（B 警向外走出去）
B警：好啦好啦。（B警又走回偵訊室門口）
B警：沒關係啦，溝通就開始了...現在整個都錄，這個..
02：13～ 02：31
（另一名身穿白色短袖上衣的員警C進來偵訊室）
C警：現在就錄影了.我們..
A警：還要錄音嗎？
C警：要。這是另外的。其他叫他們拿給他... 那現在..
A警：我們的光碟有用嗎？
C警：有。（指著桌上的錄音機）這邊也要..
A警：我知道。
（C警走出偵訊室）
02：32～ 02：45
（A警繼續回來和丙○○談話）
警：那妳們先.. 就是到了.. （轉頭和紀錄的員警說話.. 將門
    關起來..二員警交談一會後，門用椅子抵住打開著）
02：46
倫：我們到臺北..
警：對啊，妳們到臺北，就是和平西路，就是妳們在車上吵架那
    時候。
倫：和平西路？（思索狀..）ㄟ...對。
警：他說妳妹妹拿刀抵住他的脖子。
倫：是我啦！
警：是妳喔？
倫：嗯！
警：妳是拿什麼刀？
倫：水果刀。
警：啊？
倫：我不知道是水果刀還是菜刀
警：妳有拿一把刀押在他脖子上？
倫：2把刀。
警：一次拿2把？
倫：沒有啊，沒有，就是有2次，1次1把。
警：怎麼會有2次？
倫：喔，就是..
警：那個計程車司機..我是說第1次！
倫：第1次？..啊總共是幾次？
警：總共有幾次不要問我..妳是當事人..
（外面聲音吵雜，員警將門關上）
03：54～04：45
警：啊第1次勒？
倫：第1次是那個啊？第1次是去那個..安康..
警：沒有啦，我是說來臺北的時候。
倫：來臺北那是第1次喔？
警：那時候幾點..第1次是幾點..去安康的時候那是幾點？
倫：是新店安康還是來臺北？
警：來臺北。
倫：嗯。
警：那第2次？
倫：來臺北這邊，
警：來臺北這1次喔..
倫：嗯。
04：46～ 05：10
警：ㄟ..來臺北市是誰拿刀押？妳妹妹押..第1次..
倫：喔，來臺北的時候
警：啊？
倫：來臺北的時候喔？
警：嘿。
倫：還是我。
警：都是妳？
倫：嘿啊..因為我坐後面啊！
05：11～05：34
（C警進入偵查室，3名員警討論丙○○、乙○○之戶籍）
05：35～06：09
C警：妳彰化那裡？..妳妹為什麼是在臺中？
倫：金保。
A警：她也是在臺中啊.她出生地是臺中啊。
倫：彰化？臺中..臺中吧！
C警：那妳還說彰化。
倫：我覺得很像啊。
警：難道是彰化？
倫：真的喔..那就彰化啦。
（3名員警繼續討論..A警：那和出生地沒關係。）
06：10
警：妳有沒有職業？
倫：有，業務。
（C警與A警討論案由是否為強盜...）
06：25
警：好，我現在就正式開始對妳問筆錄，我問妳什麼. 妳回答
    呴？
倫：好。
警：偵訊筆錄..
（此時似乎錄音機按不下去..，3名員警調整好後放置於丙○○
面前，並告知她要大聲一點。）
（錄音機開始錄音。）
06：47～10：23
警：偵訊筆錄第二次，時間97年9月8號23時20分，萬華分局警備
    隊，案由強盜案。受詢問人姓名，妳叫什麼名字？
倫：丙○○。
警：丙○○喔，性別？
倫：女。
警：出生年月日？
倫：74年8月27
警：8月27？
倫：嗯。
警：妳出生地那裡？
倫：彰化，嗯..臺中。
警：臺中啦，啊妳職業勒？
倫：業務。
警：業務員喔，那妳身分證號碼幾號？
倫：N224..
警：多少？大聲一點！
倫：Ｚ000000000。
警：654765..
倫：嗯。
警：啊妳戶籍地在那裡？
倫：戶籍地..新店。
警：新店嗎？妳戶籍沒有？
倫：中和市○○路110巷1號5樓。
警：那妳沒遷出嘛！對不對？妳在戶口還在中和對嗎？（臺語發
    音）
倫：對啊，戶口還沒去改。
警：那妳口卡.. 以口卡為主啦！
倫：對。
警：（筆錄紀錄中.. 圓通..240巷.. 沒有110巷啦）
倫：對。
警：幾號？
倫：1號5樓。
警：啊妳現在住那裡？
倫：新店市○○街28之1號。
警：妳是拿檳榔刀的嘛.對不對？是嗎？
倫：嘿，小的。
警：小的嘛，對不對？是不是？
倫：嗯。
警：（筆錄紀錄中.. 新店市○○街28之1號.. 拿文件給丙○○
    簽名..）啊妳的教育程度勒？
倫：嗯，高中，ㄟ高職肄業。
警：肄業？
倫：嗯。
警：啊妳聯絡電話幾號？
倫：00000000。
警：多少？
倫：00000000。
警：2943..
倫：7647。
警：啊有沒有手機？
倫：0987..
警：嘿。
倫：502780..
警：啊妳家裡經濟狀況怎樣？
倫：小康。
10：24～14：04
警：我現在跟妳講喔，妳現在涉嫌強盜案喔，妳等一下做筆錄的
    時候，妳可以行使下列的權利：
    1.妳得保持沈默，無需違背自己之意思而為陳述
    2.得選任辯護人
    3.得請求調查有利之證據
    這意思妳有沒有瞭解？（臺語）「得保持沈默，無需違背自
    己的意思而為陳述」的意思就是說妳不想回答可以不要回答
    妳可以保持沈默，不用違背自己的意思，就是妳想說什麼妳
    就說什麼喔，得選任辯護人，就是要不要請. 妳可以請律師
    喔可以請求調查有利的證據。現在時間是夜間23點35分，妳
    是否願意製作談話筆錄？願不願意？
倫：嗯..是。
警：願不願意？
倫：願意啊。
   （低頭，用雙手撐住頭）
警：繼續接受喔？第二次嘛，那時候警官逮捕妳的時候有沒有跟
    妳講說得保持沈默、無需違背自己的意思而為陳述及得選任
    辯護人兩樣權利？
倫：有。
警：啊剛剛所說的年籍資料是否正確？
倫：是。
警：有沒有正確？
倫：有。
警：啊正確呦，有沒有前科？
倫：沒有。
警：沒有前科喔。
倫：嗯。
警：妳要不要請律師或是家屬到場？
倫：不要。
警：不用喔。
警：妳今天因為什麼事情被警方帶來這邊製作筆錄？
倫：強.. 強盜。
警：是因為什麼事？
倫：強盜。
警：因為強盜呦。
倫：嘿，強盜案。
警：因為強盜案。
倫：那個名字叫強盜案嗎？
警：對啊。
倫：對啊。
   （用左手撐住頭，眼睛似閉上）
（....無說話聲音，只有背景音....）
14：05～16：24
警：啊妳是..什麼時候，啊在什麼地方，啊搶什麼人？
倫：什麼時候？
警：今天嘛，差不多幾點的時候？在什麼地方搶什麼人？
倫：ㄟ今天... 晚上...7點半（低頭，用左手按住額頭在揉眉
    心處）
警：差不多在7 點半呴。
倫：在...嗯...新店。
警：不是新店，在臺北啦！新店！
倫：還是桃園？
警：妳攏黑白講！啊..第二次，第二次。
倫：第2次是在臺北。
警：臺北什麼地方？
倫：那是和平東路嗎？
警：和平西路啦！
倫：喔，和平西路。
警：啊靠近..臺北妳不熟嗎？
倫：還好。
警：那..那個是靠近那裡？靠近什麼路口妳知道嗎？知不知道？
倫：不知道。
警：不知道？
倫：路..路名我不是很熟。
警：我嘎妳講喔，是在和平西路靠近南寧街口啦。
倫：喔。
警：ㄟ是南寧路還是南寧街.. ？ 西寧南路啦！沒南寧路啦!
    南寧路對啦！
倫：喔..
警：南寧路和平西啦！
倫：喔。
16：25～18：19
警：啊搶什麼人？
倫：嗯..搶..司機。
    （用雙手撐住頭，狀似疲累）
警：司機。
倫：嘿。
警：計程車司機？
倫：嗯。
警：妳是怎麼搶的？
倫：嗯..拿水果刀啊。
警：拿水果刀？
倫：嗯。
警：拿水果刀怎麼搶？
倫：拿水果刀，架脖子。
警：架在他的脖子上？
倫：嗯，沒有，因為我要搶方向盤。
警：啊？
倫：我要搶方向盤。
警：我要搶..
18：20～19：38
倫：我要移方向盤... 然後就是... 才拿我的刀子，我先架他的
    脖子，然後我再移方向盤，然後他就把刀子搶走，我就把刀
    子搶回來。
    （講話清楚、較有力，清醒狀）
警：怎麼回事？妳講清楚慢慢講，沒有關係。
倫：對，我就架他脖子啊。
警：妳拿刀子架在他的脖子上？
倫：嗯。
警：拿刀子架在他的脖子上.那妳有沒有說什麼話？
倫：我說話還是他說話？
警：妳！
倫：嗯。
警：嘿！
倫：沒..沒..妳說我喔？
警：對啊！
倫：我叫他把門打開啊？
警：那怎麼叫做搶勒？這樣哪有搶他？
倫：喔。
警：把門打開...
倫：所以就是.. 讓 我們出去啊！不知道為什麼門就鎖著，因為
    他沒有載我到我要的地方啊！
19：39～23：12
警：妳拿刀子架在他的脖子上..
倫：嘿。
警：啊來..然後？
倫：然後？
警：嘿，來勒？當時的情形妳拿刀子架他的脖子上之後，來勒？
    妳做什麼動作？
倫：然後我就...
警：嘿。
倫：我就..
警：妳就怎麼樣？
倫：我就用他的方向盤啊，我就..
警：轉動他的方向盤哦？
倫：嘿，嘿。
警：啊來勒？
倫：然後，他就把刀搶走啊，然後我就把它搶回來了。
    （用雙手撐住頭，聲音微弱，雙目似閉上，左手按額頭上）
警：啊妳..他..他把刀子搶走，妳又把刀子搶回來。
倫：嘿。
警：啊來勒？
倫：然後就下車了。
    （雙目打開，聲音變較有力了）
警：然後妳就..妳就下車了？
倫：他就下車了。
警：他就下車？他為什麼要下車？
倫：因為他覺得很恐怖啊，嚇到啊！
警：他就覺得很恐怖，嚇到，跳車..不是下車，跳車。
倫：跳車喔？
警：跳車。
倫：ㄟ跳車。
警：啊跳車的時候車子是不是還在行進中？
倫：嗯。
警：對不對？
倫：嗯。
警：（筆錄紀錄中：他就下車了.. （ 另一聲音：是跳車）跳車
    嘛（當時車輛行進中）當時車子有沒有在動？
倫：有啊。
23：14～26：46
警：有呦（筆錄紀錄中... 妳那個. 她坐車的相關位置要問啊..
    誰坐在左邊、誰坐在右邊... 妳的工作紀錄..）啊妳拿到架
    在他脖子上的時候，當時車上還有什麼人在車上？
倫：我妹妹啊。
警：喔，妳妹妹喔。
倫：3個人。
警：妳妹妹叫什麼名字？
倫：乙○○。
警：乙○○呦。
倫：嗯。
警：回答的時候要說大聲一點，現在在錄音。妳妹妹幾年次的？
倫：75。
警：75年。
倫：嗯。
警：幾月幾號妳知道嗎？
倫：12月29（低頭，左手一直在揉眼睛）
（......筆錄紀錄中，只有背景音...）
26：47～31：29
警：當時在車上喔？
倫：嗯。
警：妳是坐在座車的什麼地方？啊妳妹妹是坐在什麼地方？
倫：我是坐在那個駕駛的後面。
警：妳坐在司機後面？
倫：嘿，就是左邊。
警：啊妳妹妹？
倫：右邊。
警：坐在妳的右邊。
倫：嗯。
  （低頭，用雙手撐住頭，手掌遮住臉）
（......筆錄紀錄中，只有背景音....警員交談中）
31：30～35：18
警：啊為什麼計程車司機說喔，是妳妹妹乙○○坐在他的後面？
倫：啊？是喔。
警：並且拿刀架在他的脖子上說，錢在什麼地方？
倫：是認錯人..
警：啊？
倫：是認錯人嗎？
警：是他認錯人？
倫：對啊，那是我。
警：那是妳喔？
倫：嗯。
警：那妳有沒有說.問計程車司機說錢在什麼地方？
倫：啊？沒有。
警：沒有喔。
倫：又沒有要錢？為什麼要問他這個問題？沒有啊？
警：啊是妳拿刀架在他的脖子上嗎？
倫：對啊。
警：（筆錄紀錄中.. 情節一樣啦，當時他也是很情急，有時候
     會搞錯啦）
    （臺語）妳在拿刀子，壓在他的脖子上，啊妳有沒有跟他講
      ..妳有沒有跟他說錢在什麼地方？
倫：沒有啊？
警：沒有喔。
倫：又沒有要錢？為什麼要？
警：沒有嗎？
倫：沒有，就只是叫他開門。
    （之後用左手撐住頭，用手掌蓋住額頭及眼睛處，姿態不動）
（筆錄紀錄中..那個司機..妳有沒有要他簽名...）
35：19～40：31
警：啊妳們是在什麼地方上他的計程車的？
倫：什麼地方上他計程車？
警：嘿。
倫：在..在..
警：啊？
倫：..我想一下..上他計程車？
警：嘿。
倫：在那個新..新店那邊吧，新店。
警：在新店上車的呦？
倫：嗯...對。
警：啊要去什麼地方？
倫：那個..警察局。
警：啊？
倫：去那個..
警：妳們在新店上車，啊要到什麼地方去啊？
倫：臺北市。
警：嗯？
倫：警察局吧？
警：啊？
倫：嗯，派出所。
警：那裡的派出所？
倫：萬華。
警：上車妳總會跟司機說妳要..妳們要到什麼地方吧？
倫：萬華（小聲）。
警：啊？
倫：我是跟他說我要去那個..林森北的...
警：我跟妳講啦，那個計程車司機喔，表示是說妳們在新店上車
    後，要他鎖上車門啦，有沒有？妳們有沒有要他鎖上車門？
倫：有，有要他鎖上車門。
警：有喔？
倫：嗯。
警：啊要到中和分局報案，是不是？
倫：中和分局？
警：是不是？
倫：本來是中和分局。
警：對嘛！妳們在新店上車說要去中和分局報案嘛！對不對？
倫：對。
警：然後到中和分局的時候，妳又說要到臺北市報案，對不對？
倫：要到臺北市..對。
警：沒錯吧？
倫：對。
警：是有這樣跟他講吧？
倫：嘿。
警：（..又再告知一次得行使之權利..）瞭解吧？
倫：嗯。
38：01～ 40：31
警：妳有要求司機將車門上鎖嘛？
倫：有，上車的時候。
警：上車的時候嘛。
倫：嗯。
警：啊到了中和...
（警員們對話中...）
40：32～41：04
警：啊到了中和之後，妳們又要求司機開去那裡？
倫：臺北市。
警：要來..開到臺北報案呦？
倫：嘿。
警：那妳是有跟他講說走什麼地方？走華中橋？
倫：走華中橋，嗯。
警：對不對？
倫：嗯。
警：走華中橋到臺北市？
倫：對。
41：05～43：29
（丙○○用左手撐住額頭，開始揉眼睛，之後左手掌按住額頭，
似閉目不動，身體偶有晃動狀，狀似打瞌睡）
（......筆錄紀錄中，只有背景音....）
43：28～46：20
警：妳剛剛說，是妳拿刀子架在計程車司機的脖子上嘛？
倫：嗯。
警：妳為什麼會拿刀子架在他的脖子上？
倫：因為那個..門鎖住。
警：門鎖住了喔。
倫：嗯。
警：因為門鎖住了喔？
倫：嘿。
警：妳有跟他講說妳的錢勒？
倫：沒有。
警：那他是..為什麼他這樣講？
倫：我沒跟他要錢。
警：妳沒跟他要錢？
倫：沒有。
警：那妳，妳用刀子架在他的脖子上，妳跟他講什麼？
倫：我就..嗯...開去林森北的警察局。
警：因為車子的門鎖住了，妳就拿刀架在他的脖子上，是不是？
倫：因為他..他沒有開到我要的地方。
警：有啊，妳..妳不是要他走華中橋到臺北嗎？
倫：對啊。
警：對啊。
倫：嗯..啊所以..對啊，他鎖住了，所以..就不讓我下車啊！
警：鎖住了不讓妳下車？
倫：嗯。
警：不讓妳下車，妳才用刀子架在他脖子上？是不是？
倫：對。
警：是嗎？是這樣嗎？妳要講清楚喔，話不要亂講喔，是不是這
    樣？
倫：....（思索狀）
警：那司機說妳，妳... 妳跟他講說你的錢勒？（另一警：妳說
    妳是因為車子的門鎖住了，不讓妳們下車）
倫：因為..我是要去...
警：是不是？是不是啦？
倫：一半啦！一半。
警：因為車子的門鎖住了，不讓妳們下車，妳就拿刀子架在他的
    脖子上。
倫：一半。
警：是不是這樣啦？
倫：嘿，是啦。
警：是呴？車子的門不是在妳們新店上車的時候，妳要求將車門
    鎖上的嗎？
倫：嘿，安全，可是我..要下車了
警：到那裡妳要下車？
倫：到..他是建議我到..
警：是妳要求，不是他建議的。
倫：喔。
警：不是妳要求的嗎？
倫：我要求到那個..
警：對啊，那時候妳要求他將車門鎖上的嘛！妳們在新店上車的
    時候啊！
倫：我快睡著了。
警：啊？剛剛妳所說是這樣啊？
46：21～49：47
倫：嗯..我可以睡一下嗎？
    （雙手手掌蓋住臉）
警：對啊，妳在...
倫：嗯。
警：妳在新店上車的時候啊，不是就要求司機將車門鎖上嗎？
倫：嘿。
    （雙手手掌蓋住臉）
警：對不對？
倫：嗯..對。
警：啊那又為什麼會說司機將車門鎖上不讓妳們下車？為什麼？
倫：因為我要下車啊？
    （低頭，左手手指揉眉心處，右手手背撐住右臉頰，閉目）
警：好、妳說明啊，為什麼？車門是妳們在新店上車要往中和的
    時候，妳們要求司機將車門鎖上的嘛！
倫：嗯。
警：啊那為什麼妳又會說因為車子.. 司 機將車門鎖上妳才會拿
    刀子架在他的脖子，為什麼會這樣？... 為什麼？
倫：為什麼..
    （抬頭往上看，似迷惑狀）
警：對啊！問妳啊！
倫：因為我..因為我要去別間啊！
    （調整坐姿，雙手撐在左臉頰，聲音微弱）
警：啊？
倫：因為我要去別間的..
警：別間什麼？
倫：派出所。
警：因為妳..妳不是說要求他來載妳到臺北嗎？
倫：嘿。
警：對啊已經到臺北了啊... 為什麼妳... 妳會說不讓妳下車勒
    ？為什麼啊？
倫：（小聲）因為車子..
警：問妳啊！
倫：為什麼...因為...
警：為什麼？
倫：因為我不想留在這邊。
警：啊？
倫：因為我..因為我..因為怎麼樣..為什麼..
警：嘿啊。
倫：因為我想下車啊？
警：要下車就跟司機講就好了啊，為什麼要拿刀子架在他的脖子
    上？
49：48～51：22
倫：（小聲）瞇一下再講。
警：嗯？（另一員警：你有沒有問她錢在那裡？）
倫：沒有，沒有問這個。
警：啊？為什麼？總有個理由吧！車門是妳要求鎖上的啊！為什
    麼妳還會說是司機將車門鎖上不讓妳下車的勒？
倫：對啊，因為我叫他那個...
警：為什麼要叫他門鎖上勒？為什麼？
倫：因為我覺得鎖上比較安全啊，所以叫他鎖上啊！
警：啊對啊，啊為什麼又說他將車門鎖上不讓妳下車勒？
倫：因為我叫他彎去別間啊！
警：啊彎去哪一間啊？
倫：那個..林森北的警察局啊！
警：林森北沒有警察局啊？
倫：喔，反正就是市○○道，反正就是別間。
警：市○○道也沒有警察局啊（另一員警：市○○道也沒有啊.
    妳現在就在亂講了啊）
倫：沒有啊，那時候是..我那時候是說彎去別間..
警：別間啊，哪一間啊？
倫：他跟我說沒有啊！
警：對啊！林森北路沒有警察局啊！林森北路那是妳叫下車之後
    又攔的第2臺，妳才說要去林森北路的，妳再亂掰嘛！
倫：可是那時候我是...
警：妳再亂掰嘛！
倫：我沒有亂掰..（小聲）
警：為什麼妳會拿刀架在他脖子上？
倫：因為..我..因為那個...
警：因為什麼？
倫：不要進這間，不要他進..
警：啊？
倫：不要進..要怎麼說..
（警接電話中：我在忙啦!在忙啦...）
51：23～53：35
警：妳要講妳的目的要做什麼就好了啊！一次講清楚嘛！
   （講話較大聲、不耐煩）
倫：因為我..
警：妳自己講清楚！
倫：因為我不想進這間啊！
警：那邊..妳們那個路口根本就沒有警察局！
倫：就妳們這間..這間是警察局啊！
警：他..他那時候沒有要載妳來這裡啊！
倫：妳這邊是萬華不是嗎？是萬華嘛，我有我的目的啊！
警：啊？
倫：因為那個時候我就不想來這間..警察局啊！
警：啊妳就拿刀架在他脖子上？
倫：啊因為那時候我覺得... 因為那時候旁邊的車就是... 就是
    說...呃...
    （清醒狀、聲音清楚）
警：車子會說話啊？旁邊的車說。
倫：有車子在跟啊！就是這樣啊！
    （聲音有力氣）
警：那馬路上後面車子好幾百，好幾百輛，好幾千輛，怎麼沒有
    車子！
倫：（小聲）因為我的..
警：那下班時間車子那麼多，怎麼會妳後方，怎麼會沒有車子！
倫：啊..萬華之前有來..
警：啊..總要說個理由吧！
倫：沒有理由啊！
警：沒有理由？
倫：有理由啊？
警：什麼理由啊？
倫：就不想來這間啊，我剛剛說我不要來萬華，就是..
警：那個是..妳來這裡是被我們抓來的，不是他載妳來的！
倫：這..是..是第1臺嗎？
警：妳還沒跳下車之前。
倫：他跳下車..我也..我不是..喔我是跑到前面嗎？
警：新店上車的那一輛計程車。
倫：嗯..新店那一臺...
警：開去中和又開來臺北市那一臺計程車，妳為什麼會拿刀子
    架在他的脖子上？
倫：新店那1臺..因為..喔..因為那個他給我開去..他鎖車門啊！
警：車門是妳要求鎖上的啊！
倫：對啊，啊可是我要下車他又給我鎖起來。
警：（另一員警：啊妳下車妳..）妳就跟他說妳要下車就好了啊！
倫：可是他不給我開啊！
警：（另一員警：妳幹嘛拿刀架在他的脖子上呢？（聲音較大、
    不耐煩）妳要講個理由吧！
倫：我現在....
警：（另一員警：妳現在不要亂講，妳現在實際情況怎麼樣妳要
    講什麼，好不好？）
53：36～56：05
倫：好。第一臺，第一臺我是從我們..從我家.
警：從新店。
倫：從新店。
警：坐到中和，要走華中橋... 到臺北市來，對啊，剛剛妳就這
    樣講的啊，不是嗎？
倫：那我重新講，第1臺不是這樣..我重頭..
    （調整坐姿、清醒狀）
警：嗯，妳剛剛不是有說妳跟妳妹在新店上車嗎，啊叫計程車司
    機將車門鎖上？
倫：對啊。
警：說妳們要到中和分局報案。
倫：對啊，比較安全。
警：對啊，到了中和之後，妳又... 又說叫計程車走華中橋要來
    臺北市報案。
倫：嗯。
警：有沒有？
倫：對啊
警：對啊，嗯... 那到臺北市之後為什麼到半路上妳就拿刀要架
    在計程車司機的脖子？
倫：因為我說不要來萬華分局..萬華派出所。
警：他... 他又沒有意思說要載妳來萬華派出所，那是妳拿刀架
    在他脖子上。
倫：喔..對。
警：他..他司機的意思他沒有..
倫：對對對。
警：那是他聽妳的指示說妳要來萬華，才會上華中橋。
倫：嗯嗯嗯。
警：從中和上華中橋，下來萬華。
倫：嗯嗯嗯。
警：啊萬華之後，妳就拿刀子架在他的脖子上，為什麼拿子架在
    他的脖子上？這邊是妳要求要來的啊..不是..是妳要求要到
    萬華的啊！
倫：對啊，這邊就是因為.. （小聲）因為一路上.. 我不知道怎
    麼... 對對對，就是因為有人一天到晚在跟啊，我們就是因
    為...
警：誰在跟？後面有誰在跟？計程車司機有誰在跟？
倫：我們這幾天都覺得有人在跟啊，然後就看到有跟我們的車，
    就彎進去叫他改.. 改.. 改另一邊啊，我們就不要來這邊..
    來這分局啊，然後不彎啊，我就覺得那個人，是不是也是跟
    我們那個人派來的... 就這樣。
警：理由不通啊？要講的通一點的啊！
倫：我講的是實話，就是講實話。
警：妳說。
倫：嗯。
56：06～59：22
警：妳要求計程車司機改道，他不改道，妳就拿刀子架在他脖子
    上，是不是這樣？
倫：等一下再打啦，我可不可以先..
警：是不是這樣啦！
倫：喔，對啦。
警：什麼對？對什麼？
倫：是這樣啊？
警：怎麼樣妳說啊！
倫：就是我要求司機先生改道他不改道，所以就拿刀架他脖子上
    啊。
    （雙手撐住臉頰回答）
警：喔，妳就拿刀架他.. 啊那為什麼車門是妳上.. 在新店上車
    的時候要求上鎖，啊為什麼妳剛剛又說司機將車門鎖上不讓
    妳下車？
倫：上車的時候我就覺得鎖上比較有安全感，比較安全，然後可
    是下車的時候，他就..他就鎖上，我就下不了車，所以..所
    以... 就這樣啊，因為我要下車的時候，然後車門卻鎖上了
    。（清醒狀、聲音清晰）
警：啊是妳要求，要求鎖上的啊？
倫：因為那時正在搭乘的時候..我可以..上個廁所嗎？
警：等一下。
倫：嗯。
警：因為妳要下車，車門鎖上。
倫：我可以..瞇..因為你這樣..我自己都很錯亂。
    （用右手撐住頭）
警：啊妳就隨便亂講，妳當然會錯亂啊！
倫：所以、我..我說我可以瞇一下，等一下再那個，要不然..
    我亂七八糟，我先整理一下好了，因為都沒有睡覺..
警：嗯，剛剛不是已經休息過，又... 讓妳休息過了嗎？妳認為
    妳可以作筆錄我們才開始的啊！
倫：啊我發現說...
警：嗯？
倫：我發現我精神非常不好，所以就是等我精神好一點再問..
    因為眼睛很不舒服，不好意思。
    （低頭，用右手揉眼睛）
警：妳現在要求暫停製作筆錄是不是？
倫：對對對，暫停。
警：好。好現在時間9月9號零時24分，被詢問人要求暫時停止製
    作筆錄。
 （錄音機切掉的聲音。但仍繼續錄影中，過不久丙○○離開去
 上洗手間。）
＊＊＊＊錄影光碟第2片
00：48～01：29
警：現在時間9月9日零時39分被詢問人要求繼續製作筆錄。
  （雙方未講話一段時間）
01：30～02：34
警：（臺語）歐巴桑，我剛剛暫停之前是問到妳說，那個計程車
    車門上鎖，妳們在新店上鎖的嘛？
倫：嗯。
警：啊妳為什麼會說是司機將車門鎖上不讓妳們下車？啊妳剛剛
    為什麼..
倫：（小聲）..嗯..可以再講一次嗎？..你說...
  （手肘靠在桌上，左手托著下巴，右手頂住臉頰，狀似疲累）
警：.. 什麼？（臺語）我現在問妳，妳們把妳們行搶的過程講
    一遍，好嗎？..好啊，妳講啊！
倫：妳說..來那個..臺北市的時候喔？
警：嘿。
倫：來臺北市的時候，從中和啊來臺北。
警：嘿。
倫：說我們跟司機說要來臺北市的任何一間警察局。
02：35～04：18
警：嘿，啊來勒？
倫：來了以後.. 我們.. 叫他把錢拿出來啊.. 行搶..
警：在半路的時候？
倫：在半路的時候。
警：嘿。
倫：拿刀架在他脖子上。
警：就拿刀架在他脖子上。
倫：嗯，然後問他錢在那裡。
警：什麼人跟他講的？
倫：我妹妹。
警：妳妹妹，乙○○是不是？
倫：嘿，然後就跳車。
警：啊計程車司機..
倫：跳車啊。
警：就跳車了，啊然後勒？
倫：然後就..（小聲）就到..派出所來了啊..
警：還有勒？
倫：喔，然後又到..我們又攔另1臺計程車。
警：妳們到對面的車道又..又到對面又攔另外1臺計程車。
倫：對，又攔另外1臺計程車。
警：是不是？
倫：嘿。
警：嘿。
倫：啊結果...
警：結果勒？
倫：結果，警察就來了啊。
警：警察就來，就把妳們抓過來了？
倫：對，就這樣。
    （用雙手手掌蓋住臉）
（筆錄紀錄中，只有背景音）
04：19～05：43
警：到中和的時候，妳們又要求計程車司機把車開到臺北來。
倫：嗯，到臺北市...
警：（臺語）啊到什麼路的時候妳們就搶他了？
倫：（小聲）寧..什麼？
警：和平西路和南寧街口呦？
倫：喔，對。
（警員們交談中：..等一下寫好後，這裡簽一簽..）
05：44～09：36
警：（臺語）那到路口的時候，是什麼人？妳妹妹喔？
倫：嗯。
警：（臺語）拿刀子架在司機脖子啊？
倫：嗯。
    （雙手手肘頂在桌上，右手托住右邊臉頰，左手手掌蓋住左
      邊額頭及眼睛處，雙眼似閉上了）
警：（臺語）是嗎？
倫：對。
    （雙手手肘頂在桌上，右手托住右邊臉頰，左手手掌蓋住左
      邊額頭及眼睛處，雙眼似閉上了）
警：（臺語）啊跟他講什麼？問他錢在那裡？
倫：嗯，對。
    （雙手手肘頂在桌上，右手托住右邊臉頰，左手手掌蓋住左
      邊額頭及眼睛處，雙眼似閉上了）
警：（臺語）問司機，啊司機就把刀子..把刀子撥開就跳車了？
倫：嗯。
警：呦？
倫：對。
（警員們交談中：你這個大概什麼時候會結束？..大約20分..）
警：（臺語）啊那個司機跳車後，啊來勒？妳們兩個怎麼樣？妳
    跟妳妹妹怎麼樣？
倫：我們就攔另1輛計程車啊。
警：妳們下車又..
倫：嘿。
警：攔另1輛計程車？
倫：嘿。
警：妳們就下車跑到對面車道嘛，對不對？
倫：嗯，對。
警：跑到對面車道攔計程車嘛！
倫：對，
警：算是反方向就是了？
倫：嗯。
09：37～12：35
（丙○○雙手手肘頂在桌上，右手托住右邊臉頰，左手手掌蓋住
左邊額頭及眼睛處，雙眼似閉上了，期間僅1、2次身體有動一下
，其餘時間大致靜止不動，似在打瞌睡）
（警員們交談中：你那個行進方向你要把它註明，和平西路往東
，下車跑到對面車道攔計程車，攔另1部計程車....）
12：53～13：32
（丙○○低頭，用左手撐住額頭）
（警員們繼續交談中）
13：33～16：39
警：那妳們攔另一部計程車離開，啊來怎麼樣？到了哪裡被攔下
    來？
倫：到了..那個..和平..
警：和平西路（臺語）還是哪一個路口被人攔下來?
倫：那個..那個什麼路?
警：康定路（另一員警：妳被查獲的時候是康定路）
倫：喔那路我比較不熟。
警：康定路、和平西。
倫：康定路口。
警：（臺語）我之前跟妳講的是和平西路、康定路口。
倫：喔康定路口。
    （用右手托著下巴，聲音微弱）
警：（臺語）啊妳被什麼車把妳攔下來?
倫：警車..啊？什麼..什麼攔下來?
    （用手揉眼睛）
警：（臺語）妳被什麼車從前面把妳們攔下來，妳知道嗎?
倫：不知道。
警：（臺語）不知道喔。
倫：那是什麼車？
警：黑色轎車吧。
倫：喔，你說顏色喔。
警：嘿。
倫：黑色轎車，嗯。
警：啊上面有那個...紅的燈嘛對不對？
倫：嘿。
警：紅的燈是，車頂有裝...
倫：紅燈。
警：紅色的警示燈嘛！對不對？
倫：對，紅色警示燈。
警：被一部黑色轎車，車頂裝有一部紅色警示燈攔下來。
  （筆錄記錄中，只有背景音）
警：被攔下來之後...
倫：對。
警：警察就到了嘛！
倫：嘿。
警：是不是？
16：40～18：21
（丙○○用雙手手掌拂過臉後，調整椅子往後靠向牆壁，雙手在
前交叉抱胸，低下頭，似乎在睡覺）
（...警員們交談中...）
18：22～19：00
（丙○○往前坐，雙手手肘頂在桌面上，右手托著下巴，左手蓋
住額頭及眼睛處，似閉上雙眼）
19：01～21：21
警：呦，妳剛剛，妳剛剛說，妳剛剛說是妳妹拿刀架在司機的脖
    子上？
倫：對。
警：是不是？
倫：對。
警：啊在最一開始的時候為什麼是妳說是妳？
倫：因為我想幫我妹妹頂罪。
警：因為妳想幫妳妹妹頂罪，是不是？
倫：對。
警：那實際上是妳妹妹嘛，對不對？
倫：對。
警：妳妹妹拿刀架在司機的脖子上嘛，頂住他的脖子嘛，對不對
    ？我們現在問妳妳就照事實講就好了，好不好？
  （丙○○雙手撐住額頭，低著頭）
  （筆錄紀錄中，只有背景音）
21：22～23：56
警：妳跟妳妹妹乙○○為什麼要去行搶？是缺錢啦？還是怎麼樣
    啦..？啊？為什麼..為什麼會去搶劫司機？
倫：缺錢。
    （聲音微弱，雙手撐在桌面上，之後又將椅子向後著牆壁，
      右手托住下巴，低著頭）
警：缺錢呦， 妳們兩個都缺錢，是不是？為什麼？
啊. 為什麼會搶劫這司機？
倫：缺錢。
警：缺錢呦。
（...筆錄記錄中...）
警：妳們行搶之前有沒有計畫？有沒有計畫說如何行搶？
倫：沒有。
警：有沒有？
倫：沒有。
警：沒有呦。
倫：嗯。
警：那做案工具是怎麼來的？...啊什麼人提議的？
倫：突發提議的。
    （清醒狀）
23：57～24：43
警：啊？什麼人.誰提議說要去搶計程車司機的？
倫：梵文（小聲）。
警：啊？
倫：妹妹。
警：她有提議的呦？..沒有計畫？
倫：有。
警：有沒有，商量過怎麼去搶啊？
倫：有商量過怎麼..
警：有沒有？
倫：我們有商量。
警：之前有商量過這個，在去搶之前有商量過，所以才會帶工具
    所以才會買刀嘛！對不對？
倫：（小聲）對。
24：44～27：38
（丙○○用左手撐住額頭，低著頭，然後又將椅子向後靠著牆壁
，改用右手撐住頭，低下頭，大部分時間靜止不動，似睡著了）
（......筆錄記錄中，只有背景音）
27：39～30：19
警：妳那個時候是妳妹妹提議的嘛，對不對？（另一員警：（臺
    語）刀子是在哪裡買的？）
倫：（小聲）去哪裡買的..
警：啊？
倫：（抬起頭回答）夜市。
警：哪裡夜市？
倫：南勢角。
警：南勢角夜市買的呦，什麼時候買的？買了多久了？
倫：當天啊。
警：當天..昨天買喔？
倫：嗯。
警：要去搶之前時候買的？（臺語）幾點？大約幾點？
倫：（小聲）晚上。
警：晚上？晚上差不多幾點？..昨天還是今天？
倫：昨天。
警：（臺語）昨7..晚上啊？是7號呦？
倫：今天8號？
警：現在算9號了。
倫：就..應該是6、7點吧。
警：早上6、7點？晚上？
倫：晚上..因為我沒有手錶也沒有。
警：妳們買的時候就坐計程車了喔？是不是？
倫：嘿。
警：是不是啊？
倫：對。
警：那個是8號嘛..對嘛！
（..警員交談中..（臺語）啊就是昨天啊，昨天買的啊..她要上
計程車之前..）
警：（他要新店坐去中和哪有要去南勢角..）妳要講清楚！
倫：我們家那邊算南勢角、中和..南勢角、新店的交叉口，所以
    我們那邊算是...
（..員警交談中）
警：是8號還是7號？
倫：（小聲）今日9號？
警：現在是9號了啦！
（..員警交談中..）
30：20～31：46
警：妳是昨天買的嗎？（另一員警：買完之後.. 是不是買完之後
    ）..妳妳妳...
倫：我買完之後，然後，我在新... 我去新... 南勢角... 南勢
    角算中和還是新店？
警：中和。
倫：南勢角算中和喔。
警：嗯。
倫：中和買完去...那個...新店的...安康那個...
警：回家。
倫：啊回家，對，先坐回家，然後再坐去新店的那邊，安康派出
    所... 安康啦，然後再坐... 再坐去中和，再到新店坐去中
    和，又換... 換一臺計程車（聲音清楚有力、還不時搭配手
    勢）
警：就是這1臺？
倫：換了，ㄟ第2臺，第2臺...對，就是這1臺，就這1臺。
警：那妳應該是下午買的嘛！中午？
倫：晚上，那時候晚上了..我那時坐捷...對，我晚上買的。
（員警交談中..（臺語）她這樣就不對了啊..這樣拼不起來）
倫：所以說我的意思是說，妳第1臺跟第2臺有點顛倒。
警：不要說第1臺，第1臺我們不知道
倫：就..可能就是第2...對。
警：第1臺..妳坐去買刀的那1臺。
倫：喔，第1臺是..嘿，對。
（員警交談中.. 第2臺只有那個載她逃離現場而已，其他的都是
.. （臺語）沒有啦.. 這又是去買刀的時候...）
31：47～34：08
倫：（清醒狀，手指還拍著桌沿，似在計算時間）第1 臺是安康
    ...
警：（另一員警：（臺語）不是啦. 你現在先看她去哪裡買刀的
    ）妳從哪裡坐車去南勢角買刀的？
倫：我走路ㄟ。
警：就在妳家附近嘛，是不是？
倫：嗯。
警：妳，妳不是，妳父母...
倫：我邊逛，邊逛南勢角，然後就順便買刀啊，邊逛一下。
警：妳們是商議後就買刀？
倫：啊對對對..就買刀啊，對啊。
警：買刀之前就已將商議好了嘛！（另一員警：就買刀要搶計程
    車司機是不是）應該是吧？要有先商量過，妳們才會去買刀
    嘛！
倫：對。
警：是不是？
倫：對，對啊。
警：啊什麼時候？
倫：對啊，對啊。
警：（另一員警：今天嗎？）時間勒？買刀的時間？
倫：當天晚上啊。
警：8號6、7點。
倫：對啊。
    （員警交談中..8 號6點多啦.. 不可能.. 一定不可能.. 啊
     她講什麼你就打什嘛就好了..你不必）
倫：我沒有手錶，就是晚上是那個時間吧。因為我沒有手錶的原
    因啊，我們看不到。
警：今天晚上...
倫：對啊，就是6、7點。
（員警交談中..9月8號..差不多6點左右）
倫：沒手錶啊，差不多6點吧，吃飯的時間吧。
（筆錄記錄中...只有背景音）
34：09～34：23
警：南勢角的夜市呦。
倫：嘿。
    （雙手手肘撐在桌面上、雙手手掌撐住下巴）
警：多少錢買的？
倫：多少錢買的？..基本上...
警：啊？
倫：1支60，1支70。
警：2支130喔？
34：24～37：40
（丙○○將椅子向後靠著牆壁，低著頭，但手不時動著，似在觀
察打字的員警）
（筆錄記錄中，只有背景音）
37：41～40：02
警：（臺語）妳們昨天搶有搶到嗎？（另一員警：（臺語）沒有啦，
    她們拿刀搶，他就撥掉，跳車走了..沒搶到啦）
倫：嗯，沒搶到啦。
  （身體往桌面靠，雙手手肘頂在桌面上，雙手手掌撐住臉，低
    著頭，姿勢不動）
（筆錄記錄中，只有背景音... 員警交談中..（ 臺語）.. 我錄音
沒把她暫停，時間在補上就好..她要求停止上廁所啊...）
40：03～45：13
警：妳除了這一次行搶之前，還有做過幾次？
倫：沒有..
警：啊？
倫：沒有。
警：之前都沒有犯過案嗎？
倫：沒有。
    （左手揉眼睛後撐住額頭）
警：...有沒有？沒有喔？
倫：沒有。
警：妳說妳妹妹有提議過，是怎麼講？
倫：對，提議過才..
警：提議過要去搶那個計程車司機啊！
倫：啊就是缺錢，問他錢在哪..
    （右手揉眼睛）
警：缺錢..那要怎麼去搶？（另一員警：啊妳妹妹是說..提議說.
    怎麼搶？）是誰提議出來的？是妳妹妹提議出來的？
倫：對。
警：那妳們是怎麼對話、怎麼講？... 商量的過程（臺語）妳們
    在講時是怎麼講的... 怎麼說的... 妳剛剛說是妳妹提議的
    嘛! 是不是妳妹提議的嘛？是不是？她是怎麼跟妳說的？
倫：（小聲）啊就..缺錢..就搶司機...
警：大聲一點！
倫：就搶司機，看他有多少錢...
警：啊？
倫：就搶司機啊，看他有多少錢，大概就..
警：妳妹是這樣跟妳講？
倫：ㄟ大概。
警：就是專門搶計程車司機就對了？
倫：專門？啊沒有專門啦！
警：不然勒？
倫：喔，是喔？
警：開轎車的人，他讓妳上車嗎？
倫：我以為..我以為職業....
警：啊？
倫：對啊，對。
警：妳妹是這樣跟妳講的嗎？
倫：對啊..
警：妳妹妹是如何向妳提議行搶過程？
倫：就大概。
警：啊妳們是認為搶計程車司機比較好搶，對不對？所以才找計
    程車司機，是不是這樣？
倫：對啊..就搶計程車司機。
    （左手撐著頭，聲音微弱）
警：所以才會向計程車司機下手。
倫：嗯。
（..筆錄記錄中..提議行搶..及行搶對象...）
45：26～46：50
警：妳妹乙○○跟妳提議說，因為妳們缺錢嘛！
倫：對。
警：所以..去搶..
倫：搶司機。
    （左手撐著頭，聲音微弱）
警：搶計程車司機。
倫：嗯。
警：因為缺錢，啊計程車司機比較好下手，所以才會找計程車司
    機行搶，對不對？
倫：對。
    （左手撐著頭，聲音微弱）
（...筆錄紀錄中...）
46：51～47：06
警：妳對本案有何意見？有沒有意見？
倫：沒有。
警：有沒有要補充的？
倫：沒有。
警：沒有，都沒有喔？
倫：嗯。
警：妳剛剛說的有沒有實在？
倫：有。
警：有呴？
倫：嗯。
47：07～48：34
（丙○○低著頭，用左手撐住額頭，頭部偶爾有點頓，似在打瞌
  睡..）
（... 筆錄紀錄中...）
48：39～49：00
警：以上筆錄是否在妳意思清醒下、自由意願下製作筆錄？
倫：嗯。
警：是不是？
倫：是。
警：妳現在是不是意識清醒？
倫：嗯。
警：有清醒嗎？有啊？
倫：有，有。
49：01～51：14
（丙○○將椅子向後靠著牆壁，低著頭，用右手蓋住臉，之後雙
手環繞交叉放於身體前面，似睡著了）
（...筆錄紀錄中....）
51：16～52：03
（丙○○將身體往前靠在桌上，低下頭，用左手撐住額頭，似在
打瞌睡）
（...筆錄紀錄中...）
52：04～01：02：05
警：上記筆錄經被詢問人經閱後無訛如實，簽名捺印。筆錄製作
    完畢，時間9月9日1時31分。
（錄影仍繼續中，只剩一員警留在偵詢室與丙○○閒聊，問丙○○向何人買毒品、在哪買、多少錢、今天有無吸食安非他命..
等之話題，該段並未載於筆錄中。畫面至1：02：05結束。）


司法院資訊處製作；財團法人民間司法改革基金會備份。
